臺灣臺中地方法院刑事判決　　　　　　　　　　　九十二年度中簡上字第三六七號
　　上　訴　人
　　即　被　告　甲○○
　　　　　　（即張志宏）
右上訴人因偽造文書案件，不服本院臺中簡易庭九十二年度中簡字第一四五四號中華
民國九十二年七月十五日第一審簡易判決（聲請案號：臺灣台中地方法院檢察署九十
一年度偵字第二四二七七號），提起上訴，本院判決如左：
    主  文
上訴駁回。
甲○○緩刑參年。
    事實及理由
一、本案經本院審理結果，認為第一審簡易判決之認事、用法及量刑均無不當，應予
    維持，並引用第一審判決書（包括聲請簡易判決處刑書）記載之事實、證據及理
    由。
二、上訴人即被告甲○○之上訴意旨略為：上訴人對於自己所為之犯罪事實深感悔意
    ，並坦承不諱，且日後決不再犯；惟以上訴人不僅個人債務纏身，家中經濟也非
    常困難，若將來入獄執行，勢將連累家人，為此上訴請求法院能再從輕處遇，給
    予自新之機會。
三、經查：
    (一)被告於警方調查詢問及檢察官偵訊時均自白其有冒被害人鍾鳴之名義，接續
      偽造信用卡申請書四件，再連續持向聯邦、誠泰、第一及中華等商業銀行申請
      核發信用卡，並於本院審理時認罪；本件又有被害人鍾鳴於警詢、檢察官偵
      訊時指述其並無向聯邦、誠泰、第一及中華等商業銀行申請核發信用卡等語，
      及被告冒鍾鳴之名義所偽造分向上開四家商業銀行行使之信用卡申請書影本
      各一件，暨被告提出申請時所併附而非其所有之鍾鳴身分證影本一份、台新
      銀行信用卡影本二件、帳單影本一紙等證據方法可證其自白屬實；是被告確有
      原判決所認連續行使偽造私文書之犯行，要無疑義。
    (二)原判決因而判處被告有期徒刑四月，得易科罰金，並諭知沒收偽造之「鍾鳴
      」署押；在量刑方面並無失出不當。原判決既無不合，被告前開上訴意旨復未
      具體指摘該判決有何違法、不當之處，本件上訴即無理由，而應予駁回。
四、末查被告並無前科，亦未曾受有期徒刑以上刑之宣告，此有臺灣台中地方法院檢
    察署刑案資料查註紀錄表、臺灣高等法院被告全國前案紀錄表各一份附卷可參；
    又被告冒被害人乙○○之名義行使偽造之信用卡申請書，向前述四家金融機構申
    請核發信用卡，經各該行庫徵信後查覺異常，而未發給，實際上所生危害有限；
    其次，被害人乙○○於檢察官偵訊時並已陳明不再追究之語（見偵查卷第三五頁
    ）；再者，被告於本院審理時復至表悔悟，一再請求給予自新之機會。本院綜合
    上情，因認被告經歷本件之追訴、審判後，應已得有相當之警惕，日後不致再犯
    ，前開宣告之刑以暫不執行為適當，故併宣告緩刑三年，俾其自新。
據上論斷，應依刑事訴訟法第四百五十五條之一第三項、第一項、第三百六十四條、
第三百六十八條、第三百七十三條，刑法第七十四條第一款，判決如主文。
中      華      民      國      九十三      年      一    月    二十    日
                                  審判長法  官  吳進發
                                        法  官  唐敏寶
                                        法  官  莊深淵
右正本證明與原本無異。
本件不得上訴。
                                        書記官
中      華      民      國      九十三      年      一    月    二十    日
